---
title: "projection demographique R niayes2040"
author: "Crésus"
date: "18/07/2021"
output:
  pdf_document: default
  html_document: default
---

                            FONCTIONS PERSONNALISEES PROJECTION R-NIAYES 2040
                            
```{r setup, include=FALSE}
knitr::opts_chunk$set(echo = TRUE)
```


### 1- Les fonctions de recherches et de créations de répertoire de données

  - function 1A : création de dossiers voulus lorsqu'ils n'existent pas
```{r setup, include=FALSE}
create_folder=function(x,path=getwd()){
    
        for (f in x){
            
            folder<-file.path(path, f)

        if (!dir.exists(folder)){
            dir.create(folder)
            print(paste(f,"has been created!"))
        } else {
        print(paste(folder,"already exists!"))}
        }
}
```

  - function 1B : lecture automatique de fichiers csv
  
```{r setup, include=FALSE}
rcsv_sep=function(file_path){
    L <- readLines(file_path, n = 1)
    if (grepl(";", L)) read.csv2(file_path) else read.csv(file_path)
    }
```

  - function 1C : tranposer la base de données
```{r setup, include=FALSE}
tanspo_proj=function(file_path){

    data<-rcsv_sep(file_path)
    #data<-data[1:(length(names(data))-2)]
    data<-setNames(data.frame(t(data[,-1])), data[,1])[,1:((dim(data)[1])-1)]
    data<-data.table::setDT(data, keep.rownames = TRUE)[]
    names(data)[1]<-"years"
    data$years<-as.numeric((stringr::str_remove_all(unlist(data[,1]), "X")))
    return(data)
}
```


  - function 1D : Les taux de croissance moyen (tmc)
  
          taux de croissance moyen calcul log:
```{r setup, include=FALSE}
tmc_log<-function(values,years=NULL){

    values<-values
    years<-years
    
        if(is.null(years) & is.null(dim(values))){
            print("Error!! pour résoudre le problème:")
            print("- Donnez le vecteur des dates puis celui des valeurs")
            print("Ou ")
            print("- Donnez une data.frame df[years,values]")
        }
        
        if(is.null(years) & !is.null(dim(values))){
            
            if(dim(values)[2]==1)stop(
"Error!! pour résoudre le problème:
Donnez le vecteur des dates puis celui des valeurs
Ou;
Donnez une data.frame df[years,values]")

            
            years<-values[,1]
            values<-values[,2]}
    
    n<-years[length(unlist(years))]-years[1]
    to<-(1/n)*log((values[length(unlist(values))]/values[1]))
return(to)
}
```

          taux de croissance moyen calcul racine-n-èime:
```{r setup, include=FALSE}
tmc_racine_n<-function(values,years=NULL){

    values<-values
    years<-years
    
        if(is.null(years) & is.null(dim(values))){
            print("Error!! pour résoudre le problème:")
            print("- Donnez le vecteur des dates puis celui des valeurs")
            print("Ou ")
            print("- Donnez une data.frame df[years,values]")
        }
        
        if(is.null(years) & !is.null(dim(values))){
            
            if(dim(values)[2]==1)stop(
"Error!! pour résoudre le problème:
Donnez le vecteur des dates puis celui des valeurs
Ou;
Donnez une data.frame df[years,values]")

            
            years<-values[,1]
            values<-values[,2]}
    
    n<-years[length(unlist(years))]-years[1]
    to<-((values[length(unlist(values))]/values[1])^(1/n))-1
return(to)
}
```



  - function 1E : tableaux de taux de croissance
```{r setup, include=FALSE}
list_tmc=function(df,com,outpath="projection_demographique_niayes2040"){

    #if (is.null(com)){com<-names(df)}
    
    tmc<-data.frame(row.names = com)
    tmc[c("tmc_log","tmc_racine_n")]<-NA
    
    for (c in com[2:length(com)]){
        tmc[c,"tmc_log"]<-tmc_log(subset(df,select=c("years",c)))
        tmc[c,"tmc_racine_n"]<-tmc_racine_n(subset(df,select=c("years",c)))
    }
    write.csv2(tmc,file.path(outpath,"taux_moyen_croissance.csv"))
    return(tmc)
}
```


  - function 1F : Projection demographique
  
      a- methode1: croissance geométrique
```{r setup, include=FALSE}
proj_geom=function(df,list_tmc,future=2040,methode="tmc_racine_n"){
    
    #reporduire les données de base
    if (is.null(future)){
        
        years<-df$years
        pj<-df[1,]
        len_y0<-length((years))
        last_y0<-years[len_y0]
        n<-((last_y0-years[1]))
        for (t in 1:n){
            pj[1+t,1]<-pj[1,1]+t
            for (nm in names(pj)){
                pj[1+t,nm]<-pj[1,nm]*(1+list_tmc[nm,methode])^t}
        }
        return(pj)
    }
    
    #projection vers le future
    if(!is.null(future)){
        
        years<-df$years
        pj<-df
        len_y0<-length(years)
        last_y0<-(years[len_y0])
        n<-future-last_y0
        for (t in 1:n){
            
            
            de<-data.frame(matrix(ncol=length(names(pj))))
            names(de)<-names(pj)
            
            pe<-pj[len_y0,"years"]+t
            de["years"]<-pe

            pj<-data.frame(rbind(pj,de))

            for (nm in names(pj)){
                pj[len_y0+t,nm]<-round(pj[1,nm]*(1+list_tmc[nm,methode])^(t+len_y0))
                pj[len_y0+t,"years"]<-pe}
        }
    }
    outpath<-file.path("projection_demographique")
    write.csv2(pj,file.path(outpath,paste("projection_geometrique","_",future,".csv",sep="")))
    return(pj)
}
```

      b- methode2: croissance exponentielle
```{r setup, include=FALSE}
proj_expo=function(df,list_tmc,future=2040,methode="tmc_racine_n"){
    
    #reporduire les données de base
    if (is.null(future)){
        
        years<-df$years
        pj<-df[1,]
        len_y0<-length(years)
        last_y0<-years[len_y0]
        n<-((last_y0-years[1]))
        for (t in 1:n){
            pj[1+t,1]<-pj[1,1]+t
            
            for (nm in names(pj[2:length(names(pj))])){
                pj[1+t,nm]<-pj[1,nm]*(1+list_tmc[nm,methode])^t
                pj[1+t,nm]<-pj[1,nm]*exp((t)*(list_tmc[nm,methode]))}
        }
        return(pj)
    }
    
    #projection vers le future
    if(!is.null(future)){
        
        years<-df$years
        pj<-df
        len_y0<-length((years))
        last_y0<-years[len_y0]
        n<-(future-last_y0)
        for (t in 1:n){
            de<-data.frame(matrix(ncol=length(names(pj))))
            names(de)<-names(pj)
            pe<-pj[len_y0,"years"]+t
            de["years"]<-pe
            pj<-data.frame(rbind(pj,de))
            
            for (nm in names(pj)[2:length(names(pj))]){
                pj[len_y0+t,nm]<-round(pj[1,nm]*exp((t+len_y0)*(list_tmc[nm,methode])))
                pj[len_y0+t,"years"]<-pe}
        }
    }
    outpath<-file.path("projection_demographique")
    write.csv2(pj,file.path(outpath,paste("projection_exponentielle","_",future,".csv",sep="")))
    return(pj)
}
```



  - function 1G : Rétro-Projection demographique
  
      a- methode1: croissance geométrique
  
```{r setup, include=FALSE}
Re_proj_geom=function(df,list_tmc,passee=2006,methode="tmc_racine_n"){
    
        years<-df$years
        pj<-df
        first_y0<-(years[1])
        n<-first_y0-passee
        for (t in 1:n){
              
            de<-data.frame(matrix(ncol=length(names(pj))))
            names(de)<-names(pj)
            
            pe<-(pj[(pj$years==first_y0),])$years-t
            de["years"]<-pe

            pj<-data.frame(rbind(de,pj))

            for (nm in names(pj)[2:length(names(pj))]){
                pj[(pj$years==pe),nm]<-round(pj[(pj$years==first_y0),nm]/((1+list_tmc[nm,methode])^(t)))
                #pj[1,"years"]<-pe
            }
        }

    outpath<-file.path("projection_demographique")
    write.csv2(pj,file.path(outpath,paste("Retro_projection_geometrique","_",passee,".csv",sep="")))
    return(pj)
}
```

   b- methode2: croissance exponentielle 
```{r setup, include=FALSE}
Re_proj_expo=function(df,list_tmc,passee=2006,methode="tmc_racine_n"){
    

       
        years<-df$years
        pj<-df
        first_y0<-(years[1])
        n<-first_y0-passee
        for (t in 1:n){
              
            de<-data.frame(matrix(ncol=length(names(pj))))
            names(de)<-names(pj)
            
            pe<-(pj[(pj$years==first_y0),])$years-t
            de["years"]<-pe

            pj<-data.frame(rbind(de,pj))

            for (nm in names(pj)[2:length(names(pj))]){

                pj[(pj$years==pe),nm]<-round(pj[(pj$years==first_y0),nm]/(exp((t)*(list_tmc[nm,methode]))))
                #pj[1,"years"]<-pe
            }
        }

    outpath<-file.path("projection_demographique")
    write.csv2(pj,file.path(outpath,paste("Retro_projection_exponentielle","_",passee,".csv",sep="")))
    return(pj)
}
```



  - function 1H : PROJECTION
```{r setup, include=FALSE}
projection=function(file_path,future=NULL,passee=NULL,com=NULL){
    
    
    df<-tanspo_proj(file_path)
    
    outpath<-file.path("projection_demographique_niayes2040")
    create_folder(outpath)
    if (is.null(com)){
        com<-names(df)
        df<-df}else{df<-subset(df,select=c("years",com))}
    
    tmcList<-list_tmc(df,com)
    
    pjg<-proj_geom(df,tmcList,future)
    pje<-proj_expo(df,tmcList,future)
    rpjg<-Re_proj_geom(df,tmcList,passee)
    rpje<-Re_proj_expo(df,tmcList,passee)
}
```



                                          PROJECTION R-NIAYES 2040

```{r setup, include=FALSE}
projection("projection_demographique_niayes2040/RGPHAE_2013.csv",2040,2000)
```


```{r setup, include=FALSE}

```


```{r }

```
